臺灣臺南地方法院刑事判決　　　　　　　　　　　　　　九十一年度易字第七二號
　　公　訴　人　臺灣台南地方法院檢察署檢察官
　　被　　　告　甲○○
右列被告因竊盜案件，經檢察官提起公訴（九十年度偵字第一四四七九號），本院判
決如左：
    主  文
甲○○連續竊盜，處有期徒刑捌月。
    事  實
一、甲○○前有多次竊盜前科，仍不知悔改，基於不法所有之意圖，連續於(一)九十年
    八月二十九日上午十一時三十六分許，至臺南縣左鎮鄉岡林村一之一號「王府一
    心殿」內，以鉛線（未扣案）一端黏上口香糖，伸入功德箱內黏取紙鈔之方式，
    竊取該廟宇所有功德箱內之現金新台幣（以下同）二萬元，得手後花用殆盡。(二)
    復於九十年十一月二十一日下午一時二十五分許，至上址以同樣方式，欲竊取現
    金時，因功德箱內有東西擋住，始未能得逞。嗣經該廟宇主持乙○○自錄影帶發
    現上情，報警查獲。
二、案經乙○○訴由臺南縣警察局新化分局報請臺灣臺南地方法院檢察署檢察官偵查
    起訴。
    理  由
一、被告甲○○固坦承右開九十年八月二十九日之竊盜犯行，惟矢口否認有何九十年
    十一月二十一日之犯行，辯稱：第二次我是去添油香錢，再用香試試看我的錢有
    沒有投下去云云。惟查，右揭事實業據被告甲○○於警訊中坦承不諱，核與告訴
    人乙○○於警訊中指述之情節相符，並有九十年十一月二十一日被告竊盜犯行之
    錄影帶照片四幀及錄影帶二捲附卷可稽，被告空言辯責，顯無足採。事證明確，
    被告犯行堪以認定。
二、核被告意圖為自己不法之所有，兩度竊取他人之財物，第一次竊盜得手，所為係
    犯刑法第三百二十條第一項竊盜罪。第二次未得手，所為則係犯同法第三百二十
    條第三項、第一項之竊盜未遂罪。被告已著手於九十年十一月二十一日犯罪行為
    之實行而不遂，為未遂犯，爰依刑法第廿六條前段規定減輕其刑。被告所為上開
    二竊盜行為，時間緊接，所犯罪名相同，顯係出於概括之犯意為之，為連續犯，
    爰依刑法第五十六條之規定以竊盜既遂一罪論，並加重其刑，並先加後減之。爰
    審酌被告前有多次竊盜前科，出監後仍不知悔改，又再犯連續竊盜罪，及其他一
    切情狀，量處如主文所示之刑，藉資懲儆。被告使用以竊盜之鉛線，固為被告所
    有，惟未經扣案，為免執行困難，不另為沒收之宣告，併為敘明。
據上論斷，應依刑事訴訟法第二百九十九條第一項前段，刑法第五十六條、第三百二
十條第三項、第一項、第二十六條前段，罰金罰鍰提高標準條例第一條前段，判決如
主文。
本案經檢察官曲鴻煜到庭執行職務。
中      華      民      國      九十一      年      三      月    七    日
                              臺灣臺南地方法院刑事第三庭
                                      法  官  林  英  志
右正本證明與原本無異
如不服本判決應於送達後十日內向本院提出上訴狀
                                      書記官  謝  國  欽
中      華      民      國      九十一      年      三      月    七    日
附錄本案論罪科刑法條全文：
中華民國刑法第三百二十條
 (普通竊盜罪、竊佔罪)
意圖為自己或第三人不法之所有，而竊取他人之動產者，為竊盜罪，處五
年以下有期徒刑、拘役或五百元以下罰金。
意圖為自己或第三人不法之利益，而竊佔他人之不動產者，依前項之規定
處斷。
前二項之未遂犯罰之。
